臺灣新北地方法院刑事附帶民事訴訟判決　　　　
　　　　　　　　　　　　　　　　 110年度簡上附民字第35號
原　　　告　陳全聖
被　　　告　洪麒峰



上列被告因詐欺案件（本院110 年度簡上字第248 號），經原告
提起附帶民事訴訟，請求損害賠償，本院判決如下︰
    主  文                                                                
原告之訴及假執行之聲請均駁回。
    事  實                                                                
一、原告方面：訴之聲明、事實及理由均詳如附件刑事附帶民事
    起訴狀所載。
二、被告未為任何聲明或陳述，亦未提出任何書狀。
    理  由                                                                
一、按因犯罪而受損害之人，於刑事訴訟程序得附帶提起民事訴
    訟，對於被告及依民法負賠償責任之人，請求回復其損害；
    又提起附帶民事訴訟，應於刑事訴訟起訴後第2 審辯論終結
    前為之，但在第1 審辯論終結後提起上訴前，不得提起；法
    院認為原告之訴不合法或無理由者，應以判決駁回之，刑事
    訴訟法第487 條第1 項、第488 條、第502 條第1 項分別定
    有明文。準此，附帶民事訴訟之提起，必以刑事訴訟程序之
    存在為前提，若刑事訴訟未經提起公訴或自訴，即不得對於
    應負賠償責任之人，提起附帶民事訴訟。
二、經查：
  ㈠被告洪麒峰因詐欺案件，經臺灣新北地方檢察署（下稱新北
    地檢署）檢察官向本院聲請簡易判決處刑後（偵查案號：10
    9 年度偵字第38312 號），由本院以110 年度簡字第947 號
    第一審簡易判決諭知被告犯幫助詐欺取財罪，並判處拘役50
    日（被害人係姚建安）；嗣因被告不服提起上訴，經本院管
    轄之第二審合議庭以110 年度簡上字第248 號案件受理後，
    被告於本院第二審合議庭審理中具狀撤回上訴，是上開110
    年度簡字第947 號第一審簡易判決遂告確定。
  ㈡準此，被告既已撤回上訴，新北地檢署檢察官於本院第二審
    合議庭審理中以110 年度偵字第21425 號併辦意旨書所指被
    告涉嫌幫助詐欺取財部分（被害人包括原告陳全聖在內），
    本院第二審合議庭自無從併予審理，而應退回由檢察官另為
    適法之處理。原告雖以前揭退併辦部分犯罪被害人之身分，
    向本院提起附帶民事訴訟，然此部分既未經起訴，揆諸前揭
    說明，原告向本院提起附帶民事訴訟，不符刑事訴訟法第48
    7 條第1 項之規定，顯不合法，應予駁回，其假執行之聲請
    失所附麗，亦應併予駁回。又本件係因起訴程序不合法而駁
    回，原告自得另循通常民事訴訟程序或以其他合法方式主張
    權利，併此敘明。
據上論結，依刑事訴訟法第502 條第1 項，判決如主文。
中    華    民    國   110    年    11    月    10    日
                  刑事第十一庭  審判長法  官  郭峻豪
 
                                      法  官  施吟蒨
 
                                      法  官  沈  易
上列正本證明與原本無異。
如不服本判決，非對刑事判決上訴時，不得上訴，並應於送達後
20日內敘明上訴理由，向本院
提出上訴狀
                                      書記官  陳映孜
中    華    民    國   110    年    11    月    11    日